臺灣板橋地方法院民事裁定　　　　　100年度消債聲字第78號
聲　請　人　黃芷馨
代　理　人　趙興偉律師
上列聲請人與相對人間因消費者債務清理事件，聲請延長更生方
案履行期限，本院裁定如下：
    主  文
聲請駁回。
聲請費用由聲請人負擔。
    理  由
一、聲請意旨略以：聲請人前經本院准予更生在案，依更生條件
    履行中，惟聲請人自民國（下同）99年9月1日起因公司改編
    ，不得不離開公司而失業，故於99年9月向本院聲請展延更
    生方案，經本院於99年10月20日以99年度消債聲字第180 號
    裁定准予聲請人延長履行期限6個月，聲請人於期限屆滿自
    100年3月至7月按更生條件履行5個月。然聲請人自99年9月1
    日離職後，積極找尋穩定收入之工作未果，僅有兼職工作，
    收入微薄，每個月收入約8,000元至10,000元間，謀生已有
    困難，更無法履行更生方案，故聲請人依消費者債務清理條
    例第75條規定，再聲請延長半年履行期限，嗣找到固定工作
    後立即能按更生條件履行等語。
二、按更生方案經法院裁定認可確定後，債務人因不可歸責於己
    之事由，致履行顯有困難者，得聲請法院裁定延長其履行期
    限，但延長之期限不得逾2 年，消費者債務清理條例第75條
    第1 項定有明文。次按，債務人上開聲請不備其他要件者，
    法院應以裁定駁回之，但其情形可以補正者，法院應定期間
    先命補正，同條例第15條準用民事訴訟法第249 條第1 項第
    6 款亦有明文。
三、經查，本件聲請人主張其因無法找到固定工作，僅有兼職工
    作而收入微薄，致無法履行更生方案，因而聲請延長半年更
    生方案履行期限等語，是本件聲請人向本院聲請延長更生方
    案履行期限，自須審究其是否有「不可歸責於己事由致履行
    顯有困難」之情事。經查，聲請人主張其有上開事由云云，
    惟並未提出具體證明文件以供本院判明。本院依聲請人所提
    資料，無法認定其履行更生方案有困難，是否確係不可歸責
    ，乃於100年9月28日裁定命聲請人於7日內補正：「聲請人
    稱自民國99年8月離職後均有於人力銀行求職，請提出於人
    力銀行投遞求職履歷及所應徵公司通知面試之相關網頁資料
    。」、「聲請人稱99年10月收入10,000元、11月收入5,000
    元、12月收入20,000元、100年2月收入15,000元、100年5月
    迄今每月收入10,000元，工作內容及雇主分別為何？並提出
    所得證明（應提出具體證明文件釋明，如轉帳帳戶資料，若
    為打零工或現金領取方式者，應提雇主出具之證明書、雇主
    聯絡電話，勿省略、遺漏記載）。」、「更生方案履行期限
    再次延長後，有何繼續履行之可能性，並應具體說明聲請人
    之求職及履行計畫。」等資料，該裁定已於100年10月3日合
    法送達於聲請人之代理人，有上開裁定及送達證書附卷足憑
    。而聲請人迄未依限補正上開證明文件，則其主張有「不可
    歸責於己事由致履行顯有困難」之情事，即難採信。揆諸首
    開說明，應認本件之聲請不合程式，應予駁回，爰裁定如主
    文。
中    華    民    國  100    年    12    月  12      日
                    民事第二庭   法  官  黃繼瑜
上為正本係照原本作成
如不服本裁定，應於裁定送達後10日內，以書狀向本院提出抗告
，並繳納抗告費新臺幣1千元
中    華    民    國   100    年   12     月  12      日
                                 書記官  林珊慧